【裁判字號】    97,上易,669
【裁判日期】    971007
【裁判案由】    竊盜
【裁判全文】
臺灣高等法院高雄分院刑事判決         97年度上易字第669號
上  訴  人  臺灣高雄地方法院檢察署檢察官
被      告  丙○○
                    現另案於臺灣高雄第二監獄執行
上列上訴人因被告竊盜案件，不服臺灣高雄地方法院96年度易字
第4000號中華民國97年6 月30日第一審判決（起訴案號：臺灣高
雄地方法院檢察署96年度偵字第32094 號，移送併案：97年度偵
字第4581號），提起上訴，本院判決如下：
    主  文
原判決撤銷。
丙○○犯竊盜罪，累犯，處有期徒刑陸月。又犯竊盜罪，累犯，
處有期徒刑陸月。又犯竊盜罪，累犯，處有期徒刑伍月。又犯竊
盜罪，累犯，處有期徒刑伍月。又犯竊盜罪，累犯，處有期徒刑
陸月。應執行有期徒刑貳年。
    事  實
一、丙○○前於民國93年間，因施用毒品案件，經臺灣高雄地方
    法院以93年訴字第3320號判決判處有期徒刑1 年確定，並於
    96年7 月5 日縮刑期滿執行完畢。詎其猶不知悔改，分別基
    於意圖為自己不法所有之犯意，為下述行為：
  (一)於96年8 月26日6 時至17時間某時許，侵入乙○○位於高雄
    縣旗山鎮○○街6 號住處，徒手竊得乙○○所有之手提袋（
    黑色、高18公分、長30公分）1 個，得手後據為己有。
  (二)於96年9 月27日中午14時30分許，侵入甲○○○位於高雄縣
    內門鄉永富村富田35之1 號住處，徒手竊得甲○○○所有之
    黑色小皮包（黑色、高18公分、長30公分）1 個，得手後據
    為己有。
  (三)另於96年10月2 日12時30分許許，侵入戊○○位於高雄縣旗
    山鎮○○路○段389 號住處，徒手竊得戊○○所有之OLYMPUS
    數位相機1 台、插卡式MP3 、象牙墜鍊1 只、戒指1 只與
    POLO牌女用手錶1 個，得手後據為己有。
  (四)再於96年10月7 日上午9 時30分許，侵入丁○○位於高雄縣
    杉林鄉○○路169 號住處，徒手竊得丁○○所有之摩托羅拉
    手機（橘色、3G型手機）1 個，得手後據為己有。
  (五)又於96年10月10日16時許，侵入己○○○位於高雄縣內門鄉
    永富村安興13號住處，徒手竊得己○○○所有之女用手錶1
    支，得手後據為己有。
  (六)嗣於96年10月10日22時50分許，丙○○因躲避警察臨檢而駕
    車逃逸，因不慎撞擊橋墩護欄，員警始發現丙○○車上有許
    多失竊贓物，深入追查後，知悉上情。
二、案經戊○○、丁○○訴由高雄縣政府警察局旗山分局移請臺
    灣高雄地方法院檢察署檢察官偵查起訴。
    理  由
壹、程序部分：
    本件被告丙○○所犯係死刑、無期徒刑或最輕本刑為3 年以
    上有期徒刑以外之罪，其於本院審理期日就被訴事實為有罪
    之陳述，經本院告知簡式審判程式之旨，並聽取公訴人及被
    告之意見後，經合議庭依刑事訴訟法第273 條之1 第1 項規
    定，裁定行簡式審判程序，是依刑事訴訟法第273 條之2 規
    定，本件之證據調查，不受同法第159 條第1 項、第161 條
    之2 、第161 條之3 、第163 條之1 及第164 條至第170 條
    規定之限制，合先敘明。
貳、實體方面：
一、訊據被告丙○○對上開犯罪事實於本院審理時均坦承不諱，
    並經證人即被害人乙○○、甲○○○、戊○○、丁○○、己○○○分別於警詢及偵訊中分別指訴綦詳，核與證人張志鴻
    於偵訊之證述情節相符（見真查卷第131 頁），復有照片、
    贓物認領保管單、扣押物品目錄表暨相關照片等在卷可稽（
    見警卷一第21頁、24頁、30頁、34-35 頁、38頁、39-62 頁
    ），被告上開自白核與事實相符，堪可採信。綜上，本件事
    證明確，被告上開五次竊盜犯行均堪認定，應依法論科。
二、核被告丙○○上開竊取犯罪事實欄(一)至(五)之被害人財物，所
    為均係犯刑法第320 條之竊盜罪；另被告侵入乙○○、甲○○○、戊○○、丁○○、己○○○等人住處行竊，另涉犯刑
    法第306 條之無故侵入住宅罪。又被告分別侵入上開被害人
    之住處行竊之際，仍是處於侵入住宅之犯罪狀態，二罪之犯
    罪行為及狀態具有局部重疊之關係，是被告所為上開侵入住
    宅、竊盜之犯行，法律上應評價為一個犯罪行為，應分別依
    刑法第55條規定論以想像競合犯，分別從一重之刑法第320
    條第1 項竊盜罪處論。被告上揭五次竊盜犯行，犯意各別，
    時間、地點有異，應予分論併罰。至檢察官移送併辦部分（
    97年度偵字第4581號），與本件起訴事實均相同，自得予以
    審理，併此敘明。被告丙○○前於93年間，因施用毒品案件
    ，經原審法院以93年訴字第3320號判決判處有期徒刑1 年確
    定，並於96年7 月5 日縮刑期滿執行完畢之事實，有臺灣高
    等法院被告前案紀錄表1 份在卷可參（見本院卷第10-19 頁
    ），其於5 年以內再故意犯本件有期徒刑以上之5 罪，均應
    依刑法第47條第1 項規定論以累犯，並加重其刑。
三、原審據以論處被告丙○○罪刑，固非無見；惟查：(一)原判決
    認被告所犯事實欄(二)之時間為96年9 月27日4 時至14時30分
    許之某時，則被告此部分之犯罪時間即有可能是於「夜間」
    ，如此被告所犯即屬刑法第321 條第1 項第1 款之加重竊盜
    ，是原審未明確就被告此部分犯罪時間加以認定即據以論定
    所犯法條，顯有未當。(二)本件被告分別侵入被害人之住處行
    竊，所為係犯刑法第306 條之無故侵入住宅罪，而被害人乙○○、己○○○、甲○○○、戊○○、丁○○等人於警詢時
    業經提出告訴，有警詢筆錄5 份可資佐證，原審就被告所犯
    侵入住宅部分漏未審酌，致未與被告所犯之竊盜罪，依刑法
    第55條規定，分別論以想像就競合犯，亦有未妥。(三)按刑事
    審判旨在實現刑罰權之分配的正義，故法院對有罪之被告科
    刑，應符合罪刑相當之原則，使罰當其罪，此所以刑法第57
    條明定科刑時應審酌一切情狀，尤應注意該條所列10款事項
    以為科刑輕重之標準。本件被告侵入被害人住宅竊盜，除造
    成被害人之財物損失外，亦對被害人安身立命之住處安全造
    成威脅，對於被害人及社會治安危害甚大。檢察官上訴指摘
    原判決漏未審酌被告侵入住宅部分及原判決量刑過輕，即有
    理由，自應由本院將原判決撤銷改判。審酌被告丙○○前科
    累累，素行不佳，正值青壯，竟不思以正當途逕賺取生活所
    需，於短時間內屢屢為竊盜犯行，危害社會治安，行為實屬
    不該，姑念其於本院審理時坦承犯行，及被害人財物損害之
    輕重，暨其犯罪目的、動機、手段、生活狀況等一切情狀，
    各別量處如主文第二項所示之刑，並定其應執行刑，以資懲
    儆。
四、據上論斷，應依刑事訴訟法第369 條第1 項前段、第364 條
    、第273 條之1 、第299 條第1 項前段，刑法第320 條第1
    項、第306 條、第55條、第47條第1 項、第51條第5 款，判
    決如主文。
本案經檢察官林應華到庭執行職務。
中    華    民    國    97    年    10    月    7    日
                  刑事第八庭    審判長法  官  洪兆隆
                                      法  官  李政庭
                                      法  官  陳志銘
以上正本證明與原本無異。
不得上訴。
中    華    民    國    97    年    10    月    7    日
                                      書記官  盧雅婷
附錄本件判決論罪科刑法條
中華民國刑法第320條第1項：
意圖為自己或第三人不法之所有，而竊取他人之動產者，為竊盜
罪，處 5 年以下有期徒刑、拘役或 5 百元以下罰金。
刑法第306條：
無故侵入他人住宅、建築物或附連圍繞之土地或船艦者，處 1 年
以下有期徒刑、拘役或 3 百元以下罰金。
無故隱匿其內，或受退去之要求而仍留滯者，亦同。


司法院資訊處製作；財團法人民間司法改革基金會備份。
